臺灣板橋地方法院刑事判決　　　　　　　96年度易字第1431號
公　訴　人　臺灣板橋地方法院檢察署檢察官
被　　　告　戊○○
上列被告因傷害案件，經檢察官提起公訴（96年度偵字第10149
號），本院判決如下：
    主  文
戊○○無罪。
    理  由
一、公訴意旨略以：被告戊○○於民國95年7 月22日1 時45分許
    ，在臺北縣永和市○○路○ 段104 之1 號「VOGUE 時尚咖啡
    館」，因細故與丙○○發生爭執，竟基於傷害之犯意，持酒
    瓶毆打丙○○之頭部，致丙○○受有頭部外傷之傷害，而認
    被告涉犯刑法第277 條第1 項之傷害罪嫌等語。
二、按犯罪事實應依證據認定之，無證據不得認定犯罪事實；又
    不能證明被告犯罪或其行為不罰者，應諭知無罪之判決，刑
    事訴訟法第154條第2項及第301條第1項分別定有明文。次按
    認定不利於被告之事實須依積極證據，苟積極證據不足為不
    利於被告事實之認定時，即應為有利於被告之認定（最高法
    院30臺上字第816 號判例意旨參照）；檢察官對於起訴之犯
    罪事實，倘其所提出之證據，不足為被告有罪之積極證明，
    或其指出之證明方法，無從說服法院以形成被告有罪之心證
    ，基於無罪推定之原則，自應為被告無罪判決之諭知（最高
    法院92年臺上字第128 號判例意旨參照)。 經核本件公訴人
    認被告涉犯傷害罪嫌，無非係以被告戊○○、告訴人丙○○
    、證人許世宇、證人周韋達、證人己○○分別於偵查中之供
    、指、證述及天主教會耕莘醫院永和分院乙種診斷證明書1
    紙為其論據。
三、訊據被告戊○○堅決否認有何前開傷害犯行，辯稱：伊於案
    發當日被丙○○等人毆打，且伊完全處於挨打局面，伊根本
    就沒有動手打人等語。經查：
（一）告訴人丙○○於警詢時指述：伊於案發當日，因細故與被
      告等人發生爭執，被告突然以徒手毆打伊頭部，且被告這
      方還有人用酒瓶丟伊等語 (見96年度他字第2417號卷第3
      頁)。 惟於偵查中則又稱：是被告打我頭部，用酒瓶打我
      的（見同上他字卷第19頁）。則告訴人前後指訴其遭被告
      毆打之情節已有不符，是否屬實，已非無疑。
（二）證人許世宇雖於偵查時證稱：伊見到被告持酒瓶毆打告訴
      人云云 (見96年度他字第2417號卷第20頁)， 惟其於警詢
      時則證稱：對方有一群人攻擊我朋友，造成我朋友兩人受
      傷，只知對方有人持玻璃瓶作為兇器之用，但不知是誰持
      有的等語 (見95年度偵字第17807 號卷第31頁)。 另證人
      周韋達於偵查中證稱：伊進去案發現場時，聽到被告在拍
      桌子，說他是「大象」那邊的人，不久被告那邊的人就丟
      酒杯過來，伊雖有看到被告打伊這邊的人，但是打誰，伊
      並沒有注意等語 (見96年度他字第2417號卷第20頁)。 是
      由上開證人之證述，仍無從確認被告有持酒瓶毆打告訴人
      之事實。
（三）證人己○○於本院審理中到庭證稱：伊案發當日與甲○○
      、張懷文及被告等朋友至上開咖啡館喝酒，因告訴人丙○○與其同夥覺得伊等太吵，就出言開罵，雙方遂起爭執，
      告訴人及其同夥即持酒瓶、杯子毆打被告及丁○○；被告
      及丁○○2 人在伊面前被壓著打，沒有還手；告訴人頭部
      所以受傷，係因告訴人之同夥向伊這方丟擲酒瓶時，誤擲
      告訴人所致；伊雖無法指認實際丟擲酒瓶之人，但伊可確
      定的是酒瓶係告訴人這方所丟擲的等語 (見本院96年8 月
      8 日審判筆錄第3 頁、第4 頁、第8 頁)。 證人甲○○亦
      到庭證稱：伊當日與被告在咖啡館裡聚餐，不知發生何事
      ，告訴人這方因而動怒，而與伊這方發生衝突，告訴人及
      其同夥即往伊這方衝撞，伊因為靠近被告，就把被告拉開
      ，之後被告就有受傷；伊見有酒瓶往伊這方飛過來，但未
      見伊這方有人還手，告訴人頭部如何受傷伊不清楚等語(
      見同上本院審判筆錄第9 頁)。 又證人乙○○即案發當日
      處理現場之員警到庭證稱：伊當日剛好巡邏經過「VOGUE
      時尚咖啡館」，見到許多人跑進咖啡館，伊即呼叫同仁支
      援，伊欲進入現場查看，卻被很多人擋住，無法進去控制
      現場，而擋住伊進入之人，係告訴人這方，後來現場控制
      後送二個人上救護車，一個是被告，一個是丁○○等語 (
      見同上本院審判筆錄第13頁至第15頁)。 是案發當時，被
      打之人若係告訴人，告訴人之同夥理應讓員警進入現場處
      理，而不是以人牆方式阻其進入。可認被告所辯伊於案發
      當日係被丙○○等人毆打，且完全處於挨打局面，伊根本
      就沒有動手打人等語，尚非無稽。
四、綜上所述，公訴意旨所舉證據，尚難認定被告確有傷害犯行
    ，此外，復查無其他積極證據，足認被告有何公訴人指稱之
    情事，揆諸上開法條及判例之意旨，即應為被告無罪之諭知
    。
據上論斷，依刑事訴訟法第301條第1項，判決如主文。
本案經檢察官藍海凝執行職務。
中　　華　　民　　國　　96　　年　　10　　月　　17　　日
                  刑事第七庭　　法　官　李君豪
上列正本證明與原本無異。
如不服本判決，應於判決送達後10日內敘明上訴理由，向本院提
出上訴狀（應附繕本），上訴於臺灣高等法院。
  本），上訴於臺灣高等法院。
                                書記官　林文達
中　　華　　民　　國　　96　　年　　10　　月　　17　　日
